臺灣士林地方法院行政訴訟判決　
110年度交字第334號
原      告  朱福隆  
被      告  臺北市交通事件裁決所

代  表  人  蘇福智  
訴訟代理人  吳美惠  
上列當事人間交通裁決事件，原告不服被告中華民國110年11月9
日北市裁罰字第22-A00H5Z748號裁決，提起行政訴訟，本院判決
如下：
　　主      文
原告之訴駁回。
訴訟費用新臺幣參佰元由原告負擔。　　
    事實及理由
壹、程序事項：
　　本件原告因不服被告於民國110年11月9日以北市裁罰字第22
    -A00H5Z748號違反道路交通管理事件裁決書（下稱原處分）
    ，裁處其罰鍰新臺幣（下同）2,000元，提起行政訴訟，依
    行政訴訟法第237條之1規定，應適用交通裁決事件訴訟程序
    ，本院並依同法第237條之7規定，爰不經言詞辯論，逕為判
    決。
貳、實體事項：
一、爭訟概要：
　　臺北市政府警察局信義分局（下稱舉發機關）三張犁派出所
    員警認原告於110年8月30日8時14分許，駕駛其所有車牌號
    碼000-0000號營業小客車（下稱系爭汽車），在臺北市信義
    區永吉路30巷與忠孝東路五段口，有「駕駛汽車行經行人穿
    越道有行人穿越時，不暫停讓行人先行通過」之違規事實，
    而於同日填製臺北市政府警察局掌電字第A00H5Z748號舉發
    違反道路交通管理事件通知單（下稱舉發通知單）當場舉發
    原告，並記載應到案日期為110年9月29日前。原告於110年1
    0月14日向被告提出申訴，經舉發機關函復違規事實屬實，
    原告遂於110年11月9日向被告申請開立裁決書，被告乃於同
    日作成原處分，依道路交通管理處罰條例第44條第2項規定
    ，裁處原告罰鍰2,000元。原告不服，遂提起本件行政訴訟
    。
二、原告起訴主張：
　㈠伊於前揭時、地右轉時，有注意交警指示且當時無行人於斑
    馬線上，因此右轉。然不知為何員警於後方追趕，稱伊未禮
    讓行人，因此雙方認知及看法角度有所不同。請求明察還百
    姓清白，另請求調閱員警密錄器影像確認事發經過等語。
　㈡並聲明：原處分撤銷。
三、被告答辯略以：
　㈠卷查舉發機關員警於前揭時、地執行任務時，目睹系爭汽車
    行經違規地點時，遇行人穿越道有行人通行，未暫停禮讓通
    行，且在行人行進方向於三條枕木紋寬度內，查違規屬實，
    爰依道路交通管理處罰條例第44條第2項規定製單舉發。依
    舉發機關提供之員警執勤錄影資料及採證照片所示，該車打
    右轉方向燈右轉進入永吉路30巷通過轉角路口之當下並未暫
    停並確認行人穿越道上有無行人通行，確實有未暫停禮讓行
    人通行情事，按臺北市政府警察局「加強取締車輛不禮讓行
    人」實施計畫規定略以，路口無人指揮時，汽車在行人穿越
    道上，以距離行人行進方向一個車道（約3公尺或行穿線上
    三條枕木紋寬度）以內及前懸已進入行人穿越道上為取締認
    定基準。次按交通警察製單舉發違反道路交通管理處罰條例
    所列之違規事實，本質上為行政處分，係公務員基於職務上
    之權力，依法就特定之具體事件所為之具公法上效果之單方
    行政行為，基於公務員為公法上行為具有公信力原則，該行
    政行為當可被推定為真正，據以處分之事實認定亦可推認係
    正確無誤。另查本件係攔停舉發違規案件，非屬道路交通管
    理處罰條例第7條之2所規定經以科學儀器取得證據資料證明
    其行為違規之逕行舉發案件，員警依執勤之認識與判斷而為
    立即之舉發，此為達成維持交通秩序目的之必要，非必得違
    規採證照片之佐證。此乃因交通違規事件之行為態樣甚多，
    復多有瞬間即逝的特性，客觀上實無法於交通違規之同時，
    得以全部即時利用科學儀器取得違規之證據資料。本案舉發
    員警按其違規事證依法舉發並無違誤。綜上，本件違規行為
    ，應堪認定，被告依法裁處，並無違誤。
　㈡並聲明：原告之訴駁回。
四、本院之判斷：
　㈠按「汽車駕駛人，駕駛汽車行經行人穿越道有行人穿越時，
    不暫停讓行人先行通過者，處新臺幣一千二百元以上三千六
    百元以下罰鍰。」，道路交通管理處罰條例第44條第2項定
    有明文。又按「汽車行近行人穿越道，遇有行人穿越、攜帶
    白手杖或導盲犬之視覺功能障礙者時，無論有無交通指揮人
    員指揮或號誌指示，均應暫停讓行人、視覺功能障礙者先行
    通過。」，道路交通安全規則第103條第2項亦有明文。
　㈡經查，原告駕駛系爭汽車，於上揭時、地，有「駕駛汽車行
    經行人穿越道有行人穿越時，不暫停讓行人先行通過」等情
    ，有舉發通知單、舉發機關110年10月21日北市警信分交字
    第1103048193號函、110年12月2日北市警信分交字第110305
    1120號函暨所附違規事件答辯報告表、職務報告、採證照片
    、道路交通事故現場圖、駕駛人基本資料、汽車車籍查詢資
    料等件附卷可稽（見本院卷第36、42-43、53-66頁）。
　㈢原告雖主張：伊於前揭時、地右轉時，有注意交警指示且當
    時無行人於斑馬線上，因此右轉，不知為何員警於後方追趕
    ，稱伊未禮讓行人，雙方認知及看法角度有所不同，請求調
    閱員警密錄器影像確認事發經過等語。經查：
  ⒈本件舉發員警汪傳福陳稱：「職警員汪傳福於110年8月30日8
    時14分擔服取締違規勤務，行經轄內永吉路30巷與忠孝東路
    五段口時，見違規車輛TDF-5637自忠孝東路五段（東往西向
    ）右轉進入永吉路30巷（南往北向）時，未依規定減速、暫
    停並禮讓該行人穿越道上之行人通行，職當時相對位置於永
    吉路30巷（北往南向）之西側道路停等紅燈，職就現場情況
    而做陳述，該違規車輛在通過轉角路口之當下並未減速，倘
    若該違規人若右轉穿越行人穿越道時有減速且暫停，該行人
    穿越道之行人非不可發現…」等語，有職務報告在卷可按（
    見本院卷第56頁），經核，依違反道路交通管理事件統一裁
    罰基準及處理細則第10條規定，違反道路交通管理事件之舉
    發方式包括當場舉發、逕行舉發、職權舉發、肇事舉發、民
    眾檢舉舉發。而參酌道路交通管理處罰條例第7條之2第1項
    列舉得逕行舉發之情形，其中第2款「闖越行人穿越道」與
    第7款「經以科學儀器取得證據資料證明其行為違規」並列
    ，自應解釋為各屬獨立之類型。此觀該條項第5款規定「違
    規停車或搶越行人穿越道，經各級學校交通服務隊現場導護
    人員簽證檢舉。」，以各級學校交通服務隊現場導護人員簽
    證而為檢舉，並未以科學儀器取得證據資料為必要，亦可見
    該條第1項各款並列，各屬獨立之類型。而於逕行舉發之情
    形，既得以簽證檢舉，並不以經科學儀器取得證據資料證明
    其行為違規為必要，本件為當場舉發，自得以員警職務報告
    為證，況本件舉發員警所述核與勘驗結果（詳如後述）能相
    互佐證，所述應可採信，原告違規事實應堪認定。
  ⒉再者，本院當庭勘驗本件採證影像（檔案名稱：2021_0830_0
    81326_018.MP4），勘驗結果為：「錄影畫面一開始右下角
    顯示時間為西元2021年8月30日，影像時間08：13：24（此
    為錄影畫面所示時間，下同），可看見當時天氣晴，日間光
    線充足，有聲音。員警於永吉路30巷停等紅燈（見本院卷第
    78頁擷取畫面1）。於08：13：45，可看見系爭汽車（如紅
    色圓框所示）行駛於忠孝東路五段（見本院卷第78頁擷取畫
    面2）。於08：13：47，可看見系爭汽車（如紅色圓框所示
    ）欲右轉進入永吉路30巷（見本院卷第80頁擷取畫面3）。
    於08：13：47，可看見系爭汽車（如紅色圓框所示）前車輪
    壓上行人穿越道（見本院卷第82頁擷取畫面4）。於08：13
    ：47，可看見系爭汽車（如紅色圓框所示）車輪壓上行人穿
    越道（見本院卷第84頁擷取畫面5）。於08：13：48，可看
    見系爭汽車（如紅色圓框所示）行駛至行人穿越道（見本院
    卷第86頁擷取畫面6）。於08：13：49，可看見系爭汽車（
    如紅色圓框所示）通過行人穿越道（見本院卷第88頁擷取畫
    面7）。於08：13：50，可看見員警轉動機車，行人（如黃
    色圓框所示）行走於行人穿越道上（見本院卷第90頁擷取畫
    面8、9）。於08：13：53，可看見員警迴轉進入永吉路30巷
    （見本院卷第92頁擷取畫面10、11）。於08：13：56，可看
    見系爭汽車（如紅色圓框所示）行駛於永吉路30巷（見本院
    卷第94頁擷取畫面12）。於08：14：04，可看見系爭汽車（
    如紅色圓框所示）行駛於永吉路30巷，員警鳴按喇叭示意系
    爭汽車（見本院卷第94頁擷取畫面13）。於08：14：12，可
    看見員警行駛超越系爭汽車，並以手勢（如黃色方框所示）
    示意系爭汽車（見本院卷第96頁擷取畫面14）。於08：14：
    20，可看見系爭汽車（如紅色圓框所示）停靠於路邊（見本
    院卷第96頁擷取畫面15）。…」，有勘驗筆錄在卷可按（見
    本院卷第117-118頁）。依勘驗結果，影片時間08：13：49
    時，系爭汽車通過行人穿越道，於1秒後即08：13：50時，
    行人行走於行人穿越道上（見本院卷第90頁），系爭汽車通
    過後，該行人隨即出現在行人穿越道上，可見系爭汽車與行
    人之距離相近，且其等間應無其他障礙物，原告應能清楚看
    見該行人，然系爭汽車未暫停讓行人先行通過而繼續行駛，
    益見原告駕駛系爭汽車確有行經行人穿越道不暫停讓行人先
    行通過之違規事實。
五、綜上所述，原告於上開時、地，駕駛系爭汽車，有「駕駛汽
    車行經行人穿越道有行人穿越時，不暫停讓行人先行通過」
    之違規事實，舉發機關據以製單舉發，被告並依道路交通管
    理處罰條例第44條第2項、違反道路交通管理事件統一裁罰
    基準及處理細則及違反道路交通管理事件統一裁罰基準表之
    規定，裁處原告罰鍰2,000元，核無違誤。是原告訴請撤銷
    原處分，為無理由，應予駁回。
六、本件判決基礎已臻明確，兩造其餘之攻擊防禦方法經本院斟
    酌後，核與判決不生影響，無一一論述之必要，併予敘明。
七、本件第一審裁判費為300 元，應由原告負擔，爰確定第一審
    訴訟費用額如主文第2項所示。
八、據上論結，本件原告之訴為無理由，依行政訴訟法第237 條
    之7、第237條之8第1項、第98條第1項前段，判決如主文。
中　　華　　民　　國　　111 　年　　2 　　月　　21　　日
　　　　　　　　　行政訴訟庭　法　官　林宜靜
以上為正本係照原本作成。
如不服本判決，應於判決送達後20日內，向本院提出上訴狀並表
明上訴理由（原判決所違背之法令及其具體內容或依訴訟資料可
認為原判決有違背法令之具體事實），其未載明上訴理由者，應
於提出上訴後20日內向本院補提理由書（上訴狀及上訴理由書均
須按他造人數附繕本，如未按期補提上訴理由書，則逕予駁回上
訴），並應繳納上訴裁判費新臺幣750元。
中　　華　　民　　國　　111 　年　　2 　　月　　21　　日
                              書記官  廖引鳳